臺灣士林地方法院民事判決
111年度婚字第111號
原      告  乙○○  

被      告  甲○○○
訴訟代理人  涂序光律師
上列當事人間請求離婚事件，本院於民國111 年7 月7 日言詞辯
論終結，判決如下：
    主  文
准原告與被告離婚。
訴訟費用由被告負擔。
    事實及理由
一、本件原告起訴主張：兩造於民國70年結婚，婚後共同住居在
    台北市南港區玉成街，並有有1子(已成年)，但被告在71年5
     月某日，趁原告去上班時，向原告母親說要回去娘家一下
    ，但之後就沒有再回來與原告共同生活，也沒有任可聯絡，
    爰依民法第1052條第2項規定，請求判准兩造離婚等語，並
    聲明：⑴原告與被告離婚。⑵訴訟費用由被告負擔。
二、被告則以：兩造係未經相識之媒妁之言下結婚，感情基礎本
    已薄弱，且在短短不到1 年時間即因雙方理念上及相處上重
    大差異，自71年至今長達40年期間，兩造事實上已各自獨立
    生活處於分居狀態，至於分居原委實為被告之種種不堪回首
    、傷痛及恐懼之事，實不願再講述，兩造感情基礎，已經不
    復存在，且本案兩造皆分別具狀表達離婚意願，依一般人之
    生活經驗，顯然已難修復，兩造實有重大事由而符合民法第
    1052條第2 項難以維持婚姻規定等語，並請求判決離婚。
三、本件兩造於70年2 月24日結婚，現婚姻關係存續中等情，有
    兩造之個人戶籍資料在卷可憑（見本院卷第15至18頁），堪
    認為真正。又原告主張被告自71年5 月間離家後即未再返家
    迄今，兩造已分居長達40年，且多年來均無任何聯絡，並為
    被告所不爭，堪認原告主張兩造長期分居及毫無互動等件為
    真正。
四、按婚姻以夫妻之共同生活為目的，夫妻應以誠摯相愛為基礎
    ，相互尊重、忍讓與諒解，共同建立和諧美滿幸福之家庭，
    非有足以破壞共同生活或難以維持婚姻之重大事由，夫妻之
    一方固不得任意訴請離婚；惟若夫妻之誠摯相愛基礎動搖，
    彼此難以容忍、諒解，無從繼續保持共同生活之圓滿、安全
    及幸福，而生婚姻之破綻，夫妻之一方即非不得依民法第10
    52條第2 項規定請求離婚。次按，74年6 月3 日修正公布之
    民法第1052條增列第2 項規定：有前項以外之重大事由，難
    以維持婚姻者，夫妻之一方得請求離婚。但其事由應由夫妻
    之一方負責者，僅他方得請求離婚。其但書部分參照修正理
    由說明，係為求公允始增設該但書之規定。故難以維持婚姻
    之重大事由，夫妻雙方均須負責時，應比較衡量雙方之有責
    程度，僅責任較輕之一方，得向責任較重之他方請求離婚，
    如雙方之有責程度相同，則雙方均得請求離婚，始符公平。
    經查，本件如前所述，被告於71年5 月間即離家，迄今兩造
    已分居長達40年，原告因無意維持婚姻而提起本件訴訟，被
    告亦無意願維持婚姻，但卻不願以自行協議或到庭調解離婚
    ，委由訴訟代理人於本院言詞辯論時同意原告之請求（見本
    院111 年7 月7 日言詞辯論筆錄），顯見兩造均無意願維持
    婚姻，是兩造婚姻因長期分居產生破綻，且雙方均無回復或
    維持婚姻關係之意，其情形已構成難以維持婚姻之重大事由
    ，而此重大事由在主、客觀上均已達難以維持婚姻之程度，
    自無再強求維持有婚姻之名，而無婚姻之實之必要，揆諸前
    揭說明，原告依民法第1052條第2 項之規定請求離婚，核無
    不合，應予准許。
五、據上論結：依家事事件法第51條準用民事訴訟法第78條，判
    決如主文。
中　　華　　民　　國　　111 　年　　7 　　月　　21　　日
                  家事庭法　官　詹朝傑
以上正本證明與原本無異。
如對本判決上訴，應於判決送達後20日內向本院提出上訴狀。如
委律師提起上訴者，應一併繳納上訴審判決費。
中　　華　　民　　國　　111 　年　　7 　　月　　22　　日
　　　　　　　　　　　　書記官  黃郁庭